臺灣高雄地方法院刑事判決　　　　　　　　　　　　　九十一年度易字第八一號
　　公　訴　人　臺灣高雄地方法院檢察署檢察官
　　被　　　告　乙○○
右列被告因贓物案件，經檢察官提起公訴（九十一年度偵字第三四七一號），本院判
決如左：
    主  文
乙○○故買贓物，處拘役肆拾日，如易科罰金，以佰元折算壹日。
    事  實
一、乙○○明知某不詳姓名年籍，綽號「吃酒的」之人，於民國（下同）九十一年一
    、二月間某日，在高雄市○○路與十全路口向其兜售之轉轍器標誌燈、列車油尾
    燈、平交道指揮燈均係來源不明之贓物（係臺灣鐵路管理局所有，於九十一年一
    月間某日在岡山火車站所失竊之物），竟以每件新台幣三百元之低價，向之購買
    ，嗣於九十一年二月十日十七時許，在高雄市○○路與十全路口旁設攤販賣時為
    警查獲。
二、案經內政部警政署鐵路警察局第三警務段移送台灣高雄地方法院檢察署檢察官偵
    查起訴。
    理  由
一、訊之被告乙○○對於上開買受贓物繼而販賣一事固不諱言，惟矢口否認有何故買
    贓物之犯行，辯稱：伊係在二手貨市場向一名綽號「吃酒的」者所購買，伊並不
    知該物品係贓物云云。惟查，本件被告所陳列販售之轉轍器標誌燈、列車油尾燈
    、平交道指揮燈均係臺灣鐵路管理局所有，於九十一年一月間某日在岡山火車站
    所失竊之物，業經證人即臺灣鐵路管理局高雄運務段股長甲○○於警訊時指訴綦
    詳，並有贓物認領保管單一紙附卷可稽，而被告係從事舊貨買賣者，對於舊貨品
    之流通方式當有一定之認識，而其係在路邊向不知真實姓名年籍之人購買物品，
    上開物品復非一般家庭或工廠常見舊貨，自難被告認無贓物之認識，況被告復無
    法提出購貨之證明，亦無法提供該綽號「吃酒的」之人之真實姓名、年籍資料或
    聯絡方法以供查證，應被告所辯無非事後卸責之詞，不足採信，罪證明確，犯行
    堪予認定。
二、核被告所為，係犯刑法第三百四十九條第二項之故買贓物罪。審酌被告為賺取小
    利而故買贓物銷售，助長竊盜之風，惟其除於七十一年間因竊盜案件經法院判處
    罰金一千五百元確定，尚無其他之犯罪紀錄，有其台灣高等法院被告全國前案紀
    錄表及台灣高雄地方法院被告院內索引卡紀錄表各一份在卷可查，其平日素行尚
    可，且本件犯罪後亦有悔悟之意，犯後態度尚佳等一切情狀，量處如主文所示之
    刑，並諭知易科罰金之折算標準。
據上論斷，應依刑事訴訟法第二百九十九條第一項前段，刑法第三百四十九條第二項
、第四十一條第一項，罰金罰鍰提高標準條例第一條前段、第二條，判決如主文。
中    華    民    國    九十一    年      四      月        十六        日
                                  臺灣高雄地方法院刑事庭
                                      法  官  林  俊  寬
右正本證明與原本無異。
如不服本判決，應於判決送達後十日內，向本院提出上訴狀。
                                      書記官  林  仕  興
中    華    民    國    九十一    年      四      月        十六        日
